臺灣高等法院刑事判決
110年度上訴字第2194號
上  訴  人  
即  被  告  蔡學宗


選任辯護人  黃柏嘉律師(法扶律師)
上列上訴人因違反槍砲彈藥刀械管制條例案件，不服臺灣基隆地
方法院109年度訴字第460號，中華民國110年4月29日第一審判決
（起訴案號：臺灣基隆地方檢察署109年度偵字第1810號），提
起上訴，本院判決如下：
    主  文
原判決撤銷。
蔡學宗犯非法寄藏可發射子彈具殺傷力之改造槍枝罪，累犯，處
有期徒刑參年拾月，併科罰金新臺幣陸萬元，罰金如易服勞役，
以新臺幣壹仟元折算壹日。扣案具有殺傷力之土造轉輪散彈長槍
壹支（槍枝管制編號○○○○○○○○○○號）及制式散彈壹顆，均沒收。
    事  實
一、蔡學宗明知可發射金屬或子彈具有殺傷力之各式槍枝、彈藥
    ，係槍砲彈藥刀械管制條例列管之物品，未經許可不得持有
    、寄藏，竟基於寄藏具有殺傷力槍枝、子彈之犯意，於民國
    109年3月15、16日間某時，受綽號「冠軍」真實姓名年籍不
    詳之成年男子所託，將具殺傷力之土造轉輪散彈長槍1支（
    槍枝管制編號：0000000000）及制式散彈子彈2顆（其中1顆
    業因鑑試人員依法試射致喪失子彈功能），藏放至其位於基
    隆市○○區○○街00巷00號租屋處內。嗣於同年月19日19時47分
    許，經警在基隆巿仁愛區愛七路17巷20號前攔查蔡學宗，並
    持搜索票至其基隆市○○區○○街00巷00號租屋處執行搜索，在
    上開租屋處2樓樓梯櫃子頂板內扣得上揭具殺傷力之土造轉
    輪散彈長槍1支及制式散彈子彈2顆。
二、案經臺北市政府警察局移送臺灣基隆地方檢察署檢察官偵查
    起訴。
    理  由
壹、證據能力部分：
    按被告以外之人於審判外之陳述，雖不符刑事訴訟法第159
    條之1至第159條之4之規定，而經當事人於審判程序同意作
    為證據，法院審酌該言詞陳述或書面陳述作成時之情況，認
    為適當者，亦得為證據。又當事人、代理人或辯護人於法院
    調查證據時，知有第159條第1項不得為證據之情形，而未於
    言詞辯論終結前聲明異議者，視為有前項之同意，同法第15
    9條之5亦有明定。查本件檢察官、上訴人即被告（下稱被告
    ）蔡學宗及辯護人就本判決下列所引被告以外之人於審判外
    陳述之證據能力均不予爭執，迄至言詞辯論終結，亦未對該
    等證據之證據能力聲明異議，本院審酌該些供述證據作成時
    ，核無違法取證或其他瑕疵，認為以之作為本案之證據屬適
    當，自有證據能力。其餘資以認定被告犯罪事實之非供述證
    據，均查無違反法定程序取得之情形，依刑事訴訟法第158
    條之4反面規定，亦具證據能力。
貳、實體部分：
一、認定事實所憑之證據及理由：　
　　訊據被告矢口否認有何未經許可寄藏可發射子彈具殺傷力槍
    彈之犯行，於原審辯稱：109年3月15、16、17日間，我從基
    隆巿中正區豐稔街87巷30號搬到愛七路17巷20號1樓，在豐
    稔街搬東西的時候，1個綽號『冠軍』的朋友拿了1個旅行袋過
    來說要先放在我豐稔街住所，晚一點或明天就來拿，我說好
    ，他自己把東西放進我豐稔街住處，我也不知道他放在那裏
    ，隔天搬好家，我把豐稔街住處鎖上門，還沒把鑰匙交給房
    東，我到愛七路住處，傍晚時警察就來搜索，我帶警察回豐
    稔街住處，警察找了1個多小時沒找到，後來1個警察在1樓
    上2樓的櫃子那邊有查到東西，他們把旅行袋拿出來問我說
    裡面是什麼東西，我說我不知道，打開後就看到1支槍，我
    想了很久才想到是『冠軍』來寄放的，我不知道『冠軍』來寄放
    的旅行袋裡面裝的是槍枝跟子彈等語（見原審卷第166、167
    頁)；於本院辯稱：被搜到槍後的1個月，陳維國有找1個朋
    友來找我要拿槍，那個人還說不是只被搜走1把槍而已，還
    有別的，我就說我都搬家了，沒有那邊的鑰匙。市刑大警察
    有跟我說，根據線報陳維國寄藏的槍枝有兩支，陳維國的朋
    友要來拿另1支槍，我又沒辦法進去，那時候我是從那個房
    子旁邊的女兒牆進去找，看到裡面有毛巾包著1支槍，我隔
    天一早要把槍拿去市刑大，開到路口就遇到基隆的警察攔下
    我，我說槍要交給市刑大，但他們就把那把槍拿走，當初「
    冠軍」說這個東西要先放一下，我當時剛好在搬家，我也沒
    有時間，也忘記他有說要放東西在我那邊，晚一點要來拿，
    結果他沒有來拿，我也忘記了，我真的不知道「冠軍」有放
    槍在那邊等語(見本院卷第100、102、142頁)；辯護人辯護
    意旨則以：系爭槍彈上並未發現被告指紋，可知被告並未打
    開、檢視裝有系爭槍砲之提袋，被告主觀上確實不知寄藏物
    品係屬管制槍彈，本件被告係屬無罪等語置辯。經查：
  ㈠員警於109年3月19日19時47分許，持搜索票至被告位於基隆
    市○○區○○街00巷00號租屋處執行搜索，在上開租屋處扣得具
    殺傷力之土造轉輪散彈長槍1枝及制式散彈子彈2顆等事實，
    為被告所自承(見原審卷第166、167頁，本院卷第100頁)，
    並有原審法院核發之搜索票、臺北市政府警察局刑事大隊搜
    索扣押筆錄、扣押物品收據各1件，及現場搜證錄影光碟附
    卷可稽(見偵卷第39至45頁)。再扣得之土造轉輪散彈長槍1
    支及制式散彈子彈2顆，經內政部警政署刑事警察局以檢視
    法、性能檢驗法及試射法鑑定，認係土造轉輪散彈槍，擊發
    功能正常，可供擊發口徑12GAUGE制式散彈使用，認具殺傷
    力、扣案之子彈2顆，則認均係口徑12GAUGE制式散彈，經採
    樣1顆試射，可擊發，認具殺傷力，有該局109年4月7日刑鑑
    字第1090031670號鑑定書1份在卷可資佐證（見偵卷第177至
    180頁）。足見上開土造轉輪散彈槍1支及制式散彈2顆，均
    具有殺傷力至明。
  ㈡被告辯稱系爭槍彈係「冠軍」即陳維國於案發前3、4日放置
    在行李袋內前來寄放一節：
  ⒈被告雖於109年3月19日被查獲之初，於警詢及偵訊時即稱係
    「冠軍」寄放，然均未提供「冠軍」之真實姓名年籍或聯絡
    資料，其於原審訊問時雖稱警詢時已指認「冠軍」，然經原
    審電詢承辦本案之臺北巿政府警察局刑事警察大隊偵查佐何
    季哲之結果，其回稱因被告並無供述「冠軍」之姓名年籍資
    料或其他相關資料，無從追查；當時有請被告問出冠軍真實
    姓名再來製作告發或檢舉筆錄，但被告未再至其單位做筆錄
    ，該案係其承辦，沒有提供「冠軍」口卡給被告指認，同事
    也不會拿口卡給被告指認等語，有原審109年9月28日、同年
    11月30日電話紀錄表各1份附卷可查（見原審卷第195、217
    頁）。亦即被告在查獲之初，因無法提供「冠軍」之真實身
    份及聯絡資料，致無從查證本案槍彈之來源。
  ⒉被告與辯護人雖於110年3月10日向原審法院具狀稱「冠軍」
    姓名為陳維國，住基隆巿中山區中山二路，已於110年1月21
    日癌逝等情(見原審卷第325頁刑事陳報狀)。經原審調取陳
    維國之前案資料結果，陳維國確於110年1月21日死亡，然查
    其之前所犯案件，95年、97年、99年、101年、103年、108
    年所犯均為施用或持有毒品案件，97年曾犯竊盜案件，此外
    ，並無任何違反槍砲彈藥刀械管制條例或妨害自由等重大危
    安記錄，則其是否會持有土造轉輪散彈長槍1枝及制式散彈
    子彈等難以取得之武器？又何以交由被告寄藏等情，均有可
    疑。況且，具殺傷力之槍枝子彈取得不易，價值甚高，倘非
    具有一定之信任關係，豈可能輕易寄放他人處所，可見被告
    與其所稱寄放槍彈之人，應具有相關程度之信任關係，當可
    即時提供該人之基本人別資料、住居所、聯絡電話等相關資
    訊，以供警方調查，何以被告於本案中始終無法提供其所稱
    綽號「冠軍」之人之資料以供追查，而遲於被查獲「1年」
    後始指稱「冠軍」係甫於110年1月21日死亡之陳維國，其此
    部分指述實啟人疑竇。再者，被告雖於本院聲請傳喚證人李
    國民為證，惟證人李國民於本院審理時證稱：我認識綽號「
    冠軍」的人，他的本名我不清楚等語(見本院卷第130頁)，
    自無從以其證言遽認被告所稱綽號「冠軍」之人與陳維國係
    同一人。從而，就被告所辯係「冠軍」寄藏槍彈、「冠軍」
    即為陳維國等節，僅有其片面指述，難以採信。　
  ㈢又被告於原審辯稱證人李正華曾目睹「冠軍」前來寄放槍彈
    一節：
  ⒈證人李正華於原審證稱略以：我不知道確實是幾號，只知道
    是過年後的事，2月底還是3月，那時蔡學忠要搬家，他叫我
    去幫忙，搬家地點在安瀾橋那個地方，在1樓，在搬的時候
    有人去找蔡學宗，他有帶一個手提袋，跟蔡學宗打招呼之後
    就在那邊講話，我就把箱子搬到摩托車上，我再進去的時候
    ，那個人就已經走出來，空著手，袋子放哪裡我不知道，那
    個人來到他離開沒有幾分鐘，10分鐘以內，我在把東西搬到
    摩托車上時，蔡學宗與那個人是在屋內，在屋內什麼地方我
    也不知道等語（見原審卷第339至350頁）。
  ⒉依據證人李正華所述，縱其有看見有人持行李袋前來找尋被
    告，然其並未在1樓室內看到該人與被告接洽之全部經過，
    亦未看見該手提行李袋內裝何物，更不知該人是否即為「冠
    軍」，再則證人亦無法確認該日是否即為被告所指之109年3
    月15日、16日前後等等，是證人李正華所述，均無從證明被
    告辯述情節為真，自無法採為被告對於本案槍彈不知情之積
    極、有利證據。
  ⒊況就被告主張「冠軍」寄放槍彈之經過而言，被告於109年3
    月19日第1次警詢係稱：我不知道是誰放的，我要後續問一
    下朋友；同年月20日第2次警詢稱：是1個叫冠軍的朋友在這
    個月15日帶1個袋子來說要寄放在這裡，當時我跟朋友在1樓
    聊天，他就自己拿上去樓上藏放了等語（見偵卷第19、25頁
    ）；於同日檢察官偵訊時又稱：這霰彈槍是我朋友叫冠軍先
    放我這裡的，他來我租屋處，我正在跟1個朋友講話，他拿1
    個手提袋，說先放我這邊，我說你放2樓好了，因為1樓常常
    有人來，他就拿去2樓，我忘了這件事，沒有去看裡面有什
    麼東西等語(見偵卷第122頁)。被告先稱不知道是誰放的，
    後又改稱是「冠軍」寄放；另先稱「冠軍」自己拿上去樓上
    ，再改稱其向「冠軍」表示1樓常常有人來，叫「冠軍」放2
    樓等語，顯見被告就查獲之槍彈究係何人寄放？被告有無見
    聞知悉？有無指示該人放置2樓？被告先後供述反覆、矛盾
    ，實難遽以採信。再者，縱認證人李正華於當天確曾見到被
    告所稱綽號「冠軍」之人，惟其於原審審理時證稱：「冠軍
    」長的瘦瘦高高、比我矮一點等語（見原審卷第340、350頁
    ），然被告於本院審理時聲請傳喚之證人李國民則證稱：「
    （問：『冠軍』是胖還是瘦）？胖胖的」等語（見本院卷第13
    5頁），則「冠軍」其身型究為高瘦或是矮胖？證人李正華
    及李國民2人就此所證互相扞格，是否確有「冠軍」此人、
    與陳維國是否同一人，均有可疑。依上所述，自無從以證人
    李正華之證言作為有利於被告之認定。
  ㈣另被告辯稱證人李國民可證明系爭槍彈來源為陳維國，且被
    告不知陳維國所寄藏之物為槍彈云云：
  ⒈證人李國民於本院審理時固證稱：109年差不多4月底的時候
    ，有跟「冠軍」碰過面，在長庚醫院門口，是「冠軍」叫我
    的，「冠軍」說有拿東西寄放在被告那裡，他並沒有跟蔡學
    宗說很清楚，也沒有跟他說那是什麼東西，等到東西出事情
    了，「冠軍」對被告很不好意思，叫我向被告轉達一下等語
    (見本院卷第130、133頁)，惟觀之證人李國民於本院審理時
    另證稱：我認識綽號「冠軍」的人，他本名我不清楚，我知
    道他結婚了，我不知道他的職業、有無小孩、父母是否健在
    ，我沒有去過「冠軍」的家，也沒有他的手機號碼，我們認
    識10幾年了，但我們很多年都沒有見面了等語（見本院卷第
    130、134、135、138頁），證人李國民既稱與「冠軍」認識
    10幾年，衡情彼此應極為熟識，卻又稱不知道其本名、聯絡
    電話、職業及家庭狀況，顯然悖於情理，是證人李國民是否
    認識「冠軍」？是否確有「冠軍」此人？均有可疑。況且，
    依證人李國民上開所證，其與「冠軍」已經多年未見面，當
    時僅係在長庚醫院門口偶遇「冠軍」遭「冠軍」叫住，且證
    人李國民更無「冠軍」之聯絡方式，而持有槍枝、藏放槍枝
    事涉重刑，如係攸關己身犯罪事證欲加掩飾、隱匿，衡情應
    係透過具有特別信賴關係之人、低調隱晦為之，倘若綽號「
    冠軍」之人確有未經被告同意擅自藏放槍枝，並欲將尚未經
    警查獲之槍枝取回，其豈可能透過偶然在長庚醫院門口巧遇
    之證人李國民轉達，將己身涉犯持有槍枝重罪之犯罪事實透
    漏與多年未見、並無特殊信任情誼關係、彼此無聯絡方式之
    證人李國民知悉，由此更可見證人李國民證述之情節顯與常
    情不符，殊難採信。　　
　⒉又參以證人李國民於本院審理時先證稱：「(問：在你今日開
    庭以前，你有無跟被告通過電話？)沒有」等語(見本院卷第
    133頁)，其後猶稱：「（問：你今天在來開庭之前，是否知
    道是為了何事開庭，以及你是否知道你要來作證並說明何事
    ？）我大概知道、因為蔡學宗出事情，就是要跟我說這些而
    已，要不然怎麼會找我做證人」、「（問：你是收到法院的
    通知，猜想被告有出事，所以你是為了講這件事情來作證，
    是否如此？）是，我大概有猜到」等語(見本院卷第137頁)
    ，一再迴避於本院審理期日之前曾與被告聯繫之事，直至本
    院再次詢問證人李國民：「除此之外，被告有無先跟你聯絡
    ，今天為了這件事要來法院作證？」，證人李國民始坦言稱
    ：「有，被告有打電話問我有無收到法院的傳票」等語(見
    本院卷第138頁)，可見被告確實有在本院審理期日之前與證
    人李國民通話聯繫，而證人李國民就此節卻刻意隱匿迴避，
    益徵其於本院審理所為之證言，應係為迴護被告之虛詞，無
    可憑採。　　
  ㈤又轉輪散彈長槍及制式散彈子彈均為嚴重危害社會治安之武
    器，形式極為少見，存放不便，持有者應會慎重藏放以防他
    人察覺或為警查緝，被告既自稱基隆市○○區○○街00巷00號租
    屋處即將退租返還予房東，正在搬家，衡以常情，被告對於
    友人前來寄放物品應會告知上情而予拒絶才是，而該寄放物
    品之人，若非已然先行聯繫被告，確認該處為安全處所，或
    已得被告應允，豈會甘冒無法取回槍彈之風險，藏放在被告
    即將返還予房東之處所？再者，系爭槍彈係在1、2樓樓梯間
    之櫃板內扣得，藏放位置極為隱秘，若非熟悉該處所格局者
    ，豈會知道該處可掀開而藏放物品？自堪認係居住於該處之
    被告所置放無疑。又參諸本案藏放槍彈行李袋之位置依一般
    搜尋方式難以發覺，被告更陳稱警方找了1個多小時都沒有
    找到，顯見被告理應知悉行李袋內係藏放屬違禁物之槍、彈
    ，始會特地藏置在十分隱蔽、難以尋獲之處所，否則被告何
    須大費周章將該行李袋謹慎藏放於如此拿取不便之處，由此
    益見被告對於其所藏放之物品為何，當知之甚詳。至被告上
    訴雖以系爭槍彈上並未發現被告指紋，此有內政部警政署刑
    事警察局109年9月14日刑紋字第1090092796號鑑定書1份在
    卷可按（見原審卷第189頁），可知被告並未打開、檢視裝
    有系爭槍砲之提袋，被告主觀上確實不知寄藏物品係屬管制
    槍彈云云，惟系爭扣案槍彈縱經指紋鑑定結果無被告之指紋
    ，此僅足證明被告並未以手指皮膚直接碰觸，或曾經擦拭槍
    彈去除指紋，單憑此一事實，仍無足動搖本院就前開證據所
    為之事實認定，尚無從執為有利於被告之依據。
  ㈥綜上所述，被告前開所辯，僅係事後卸責推諉之詞，不足採
    信，本案事證明確，被告犯行洵堪認定，應依法論科。　
二、論罪：
　㈠查被告行為後，槍砲彈藥刀械管制條例第4條、第7至9條等規
    定已於109年6月10日修正公布，同年月12日生效施行。此次
    修法係為使非制式槍砲與制式槍砲罪責一致，爰修正第4條
    第1項第1款所稱槍砲之定義，在特定類型槍砲前增列「制式
    或非制式」等語，使管制範圍明確及於所有制式及非制式槍
    砲；且配合在第7條第1項、第8條第1項、第9條第1項及第3
    項亦均增列「制式或非制式」等語，以調整各條所規範特定
    類型槍砲之範圍（另將第8條第1項、第2項、第4項原條文「
    槍枝」，修正為「槍砲」，以統一用語）。經比較新舊法結
    果，修正後槍砲彈藥刀械管制條例第7條第1項、第4項規定
    ，並未更動寄藏槍砲、彈藥罪之構成要件及得科處之法定刑
    種類、刑度，然將第7條第1項所列槍砲、彈藥之範圍擴大為
    包含「制式或非制式之槍砲、彈藥」。故被告寄藏本件之土
    造轉輪散彈槍1支之犯行，於修正前本應依據同條例第8條第
    4項之規定論處，但經此次修法之後，即須改依修正後之同
    條例第7條第4項規定論處，刑度顯然提高，是修正後之規定
    對被告未較為有利，依刑法第2條第1項前段規定，本案被告
    寄藏土造轉輪散彈槍部分犯行，應仍適用行為時即修正前槍
    砲彈藥刀械管制條例第8條第4項規定處斷。 
  ㈡按槍砲彈藥刀械管制條例將「持有」與「寄藏」行為分別定
    其處罰規定，而寄藏與持有，均係將物置於自己實力支配之
    下，僅寄藏必先有他人之持有行為，而後始為之受「寄」代
    「藏」而已。故寄藏之受人委託代為保管，其保管之本身，
    亦屬持有。不過，此之持有係受寄託之當然結果，故法律上
    宜僅就寄藏行為為包括之評價，不再就持有行為予以論罪。
    而寄藏與持有之界限，應以持有即實力支配係為他人或為自
    己而占有管領為判別準據（最高法院97年度台上字第2334號
    判決意旨參照）。查被告於偵、審時始終供稱係受「冠軍」
    之人所託而代為保管扣案系爭槍彈，本件雖無從認定「冠軍
    」之人真實年籍資料，亦難認被告係為自己占有管領各該槍
    彈，是本件應論以寄藏槍彈罪。核被告所為，係犯修正前槍
    砲彈藥刀械管制條例第8條第4項之未經許可寄藏可發射子彈
    具有殺傷力槍枝罪及同法第12條第4項之未經許可寄藏子彈
    罪。被告以一行為，同時寄藏具有殺傷力之改造槍枝及子彈
    ，係以一行為觸犯上開2罪名，為想像競合犯，應依刑法第5
    5條前段之規定，從較重之寄藏可發射子彈具有殺傷力改造
    槍枝罪處斷。
  ㈢累犯是否加重其刑之說明：
　⒈被告前因違反毒品危害防制條例案件，經原審法院以100年度
    訴字第472號、101年度訴字第239號判處有期徒刑8月、4月
    、1年4月、4月確定，又因違反槍砲彈藥刀械管制條例案件
    ，經原審法院以101年度訴字第393號判處有期徒刑5年8月，
    併科罰金新臺幣(下同)12萬元確定，上開各罪所處之有期徒
    刑經原審法院以101年度聲字第1118號裁定定應執行刑為有
    期徒刑7年2月，被告入監執行後，迄於106年3月9日奉准假
    釋後，接續執行罰金12萬元，於同年4月17日易服勞役執行
    完畢出監，嗣於108年11月5日假釋期滿未經撤銷，其未執行
    之刑以已執行論，有本院被告前案紀錄表在卷可考(見本院
    卷第70至75頁)，其於有期徒刑執行完畢5年內，故意再犯本
    案有期徒刑以上之罪，為累犯。
  ⒉依108年2月22日公布之司法院釋字第775號意旨：刑法第47條
    第1項之累犯規定，不分情節一律加重最低本刑，不符憲法
    罪刑相當原則，牴觸憲法第23條之比例原則，有關機關應自
    解釋公布日起2年內修正之，於修正前，法院就該個案應依
    解釋意旨，裁量是否加重最低本刑等語。亦即在現行刑法第
    47條第1項累犯規定修正之前，法院仍得斟酌個案情形，裁
    量是否加重最低本刑，並未完全排除累犯規定之適用。本院
    審酌被告前已有違反槍砲彈藥刀械管制條例犯行，深知持有
    槍砲為國家所禁絕，且對社會治安造成嚴重危害，其甫於10
    8年11月5日假釋期滿執行完畢，竟仍未生警惕作用，僅相隔
    數月，旋於109年3月間為本件罪質相同之犯行，足見前罪之
    徒刑執行成效不彰，其對刑罰之反應力顯然薄弱，自我控制
    力及守法意識不佳，有加重其刑之必要，爰依刑法第47條第
    1項規定加重其刑。　　　　
  ㈣又被告犯後始終否認本件犯行，自無適用槍砲彈藥刀械管制
    條例第18條第4項前段減免其刑規定之餘地，併予敘明。
三、撤銷改判之理由及量刑審酌：
  ㈠原審認被告所犯事證明確，予以論罪科刑，固非無見，惟查
    ：①被告行為後，槍砲彈藥刀械管制條例第4條、第7至9條等
    規定已於109年6月10日修正公布，並於同年月12日生效施行
    ，經比較新舊法規定，本案被告寄藏土造轉輪散彈槍部分犯
    行，應適用行為時即修正前槍砲彈藥刀械管制條例第8條第4
    項規定處罰，業經本院詳述如前，原審未予比較新舊法，逕
    引用修正後槍砲彈藥刀械管制條例第8條第4項規定論處(見
    原判決第6、9頁)，容有未當。②按未經合法調查之證據，不
    得作為判斷之依據，刑事訴訟法第155條第2項定有明文。原
    判決引用臺灣基隆地方檢察署109年度偵字第3310號案卷，
    被告於該案警詢、偵查中之供述內容，以及被告提供其行動
    電話通訊錄中「冠軍」電話資料供翻拍照片等證據，採為不
    利被告認定之依據(見原判決第16頁第3至11行、第17頁第7
    至12行)，並於判決中記載「109偵3310號卷第11頁照片」、
    「109偵3310號卷第11頁、第169頁」等語。惟原審審判期日
    並未將上開證據資料提示當事人、辯護人使其辨認(見原審
    卷第351至353頁)，原審逕將上開未經合法調查之證據採為
    判斷之依據，自有違誤。③被告前因違反毒品危害防制條例
    、槍砲彈藥刀械管制條例等案件，經法院判處罪刑確定，應
    執行有期徒刑7年2月，併科罰金12萬元，其入監執行後，於
    106年3月9日奉准假釋後接續執行罰金12萬元，再於同年4月
    17日罰金以易服勞役執行完畢出監，嗣於108年11月5日假釋
    期滿未經撤銷，其未執行之刑以已執行論，亦如前述，原審
    誤認被告構成累犯之前案執行完畢日期為106年4月17日，亦
    有未洽。被告上訴仍執前開陳詞否認犯罪，雖無理由，惟原
    判決既有上揭可議之處，即屬無可維持，應由本院撤銷改判
    。
  ㈡爰以行為人之責任為基礎，審酌本案槍彈屬重大殺傷力之高
    度危險物品，被告寄藏扣案槍彈，雖未查出其曾持本案槍彈
    更犯其他犯罪行為，然對於他人身體、生命之安全及社會治
    安，業已造成潛在之危險，實不宜輕縱；參以被告前有多項
    前科犯行(不含構成累犯部分之前科)，素行不佳，不思反省
    改過，猶為本件犯行；兼衡被告否認犯罪之犯後態度，及其
    於本院自陳國小畢業之智識程度、已婚、有兩名成年子女、
    以賣菜為業，月入約4至6萬元之家庭經濟生活情況；暨其寄
    藏本案槍彈之數量、期間等一切情狀，量處如主文第2項所
    示之刑，並就罰金部分諭知易服勞役之折算標準。
四、沒收部分：
　　扣案土造轉輪散彈槍1支（槍枝管制編號：0000000000號）
    及口徑12GAUGE制式散彈1顆，經鑑定結果認具有殺傷力，有
    上開鑑定書在卷足憑，核屬違禁物，應依刑法第38條第1項
    規定宣告沒收；至於鑑定過程中試射之口徑12GAUGE制式散
    彈1顆，已因試射擊發而喪失子彈效用，非違禁物，爰不為
    沒收之諭知，併此敘明。
據上論斷，應依刑事訴訟法第369條第1項前段、第364條、第299
條第1項前段，修正前槍砲彈藥刀械管制條例第8條第4項、槍砲
彈藥刀械管制條例第12條第4項，刑法第2條第1項前段、第11條
前段、第47條第1項、第55條前段、第42條第3項、第38條第1項
，判決如主文。
本案經檢察官黃佳權提起公訴，檢察官呂光華到庭執行職務。
中　　華　　民　　國　　110 　年　　10　　月　　26　　日
                  刑事第一庭  審判長法　官  周煙平
                                    法　官  吳炳桂
                                    法　官  連育群
以上正本證明與原本無異。
如不服本判決，應於收受送達後20日內向本院提出上訴書狀，其
未敘述上訴之理由者並得於提起上訴後20日內向本院補提理由書
（均須按他造當事人之人數附繕本）「切勿逕送上級法院」。
                                    書記官  廖紫喬
中　　華　　民　　國　　110 　年　　10　　月　　26　　日
附錄：本案論罪科刑法條全文
修正前槍砲彈藥刀械管制條例第8條
未經許可，製造、販賣或運輸鋼筆槍、瓦斯槍、麻醉槍、獵槍、
空氣槍或第4條第1項第1款所定其他可發射金屬或子彈具有殺傷
力之各式槍砲者，處無期徒刑或5年以上有期徒刑，併科新臺幣1
千萬元以下罰金。
未經許可，轉讓、出租或出借前項所列槍枝者，處5年以上有期
徒刑，併科新臺幣1千萬元以下罰金。
意圖供自己或他人犯罪之用，而犯前二項之罪者，處無期徒刑或
7年以上有期徒刑，併科新臺幣1千萬元以下罰金。
未經許可，持有、寄藏或意圖販賣而陳列第1項所列槍枝者，處3
年以上10年以下有期徒刑，併科新臺幣7百萬元以下罰金。
第1項至第3項之未遂犯罰之。
犯第1項、第2項或第4項有關空氣槍之罪，其情節輕微者，得減
輕其刑。
槍砲彈藥刀械管制條例第12條
未經許可，製造、販賣或運輸子彈者，處1年以上7年以下有期徒
刑，併科新台幣500萬元以下罰金。
未經許可，轉讓、出租或出借子彈者，處6月以上5年以下有期徒
刑，併科新台幣300萬元以下罰金。
意圖供自己或他人犯罪之用，而犯前二項之罪者，處3年以上10
年以下有期徒刑，併科新台幣700萬元以下罰金。
未經許可，持有、寄藏或意圖販賣而陳列子彈者，處5年以下有
期徒刑，併科新台幣300萬元以下罰金。
第1項至第3項之未遂犯罰之。